臺灣基隆地方法院民事判決　　　　　　　　95年度親字第28號
原　　　告　丁○○
被　　　告　甲○○
　　　　　　丙○○
　　　　　　乙○○
上列當事人間請求確認親子關係不存在事件，本院於96年4月10
日言詞辯論終結，判決如下：
    主  文
確認原告與被告甲○○、丙○○間之親子關係不存在。
確認原告與被告乙○○間之親子關係存在。
訴訟費用新臺幣仟元由被告負擔。
    事實及理由
一、原告主張：原告為被告乙○○、訴外人魏石枝（已死亡）之
    女，魏石枝因念及被告甲○○、丙○○結婚多年僅有一子，
    遂將原告虛報為甲○○、丙○○之女，並據以辦理戶籍登記
    ，惟原告實為被告乙○○自訴外人魏石枝受胎所生，而非被
    告甲○○、丙○○間所生之女，爰提起本件訴訟，求為判決
    確認原告與被告甲○○、丙○○間之親子關係不存在，並確
    認原告與被告乙○○之親子關係存在，並提出國立臺灣大學
    醫學院附設醫院診斷證明書2紙、血緣鑑定結果報告書5紙為
    證。被告則認諾原告之訴。
二、查原告主張之事實，雖經被告當庭認諾，但按，關於認諾之
    效力之規定，於第589條及第592條之訴不適用之，民事訴訟
    法第594條定有明文，此一規定於確認親子關係存在或不存
    在之訴雖無準用之規定，然我國民事訴訟法人事訴訟篇親子
    關係事件程序中，固無確認親子關係存在或不存在之訴，但
    實務上均肯認此種訴訟類型（最高法院62年10月30日民庭總
    會決議(八)參照），且親子關係之存否或親子權利關係之變動
    ，均攸關公益，當事人之訴訟處分權限自應受到制約，基於
    同一法理，是項民事訴訟法之規定，於確認親子關係存在或
    不存在之訴，亦應得以類推適用。準此，本院即不得本於被
    告之認諾而為其敗訴之判決，仍應調查其他證據以查明與事
    實是否相符。經查，兩造於96年2月26日曾赴國立台灣大學
    醫學院附設醫院接受親子血緣關係鑑定，依其結果顯示可以
    排除原告與被告甲○○、丙○○間之血緣關係，被告乙○○
    為原告生母之機率則為99.999421%，此有該院96年3月12日
    診字第96022818、00000000號診斷證明書各1紙在卷足憑，
    足證原告與被告甲○○、丙○○間並不具有親子血緣關係，
    原告之生母實為被告乙○○，從而，原告訴請確認其與被告
    甲○○、丙○○間之親子關係不存在，並確認其與被告乙○○間之親子關係存在，均為有理由，應予准許。
三、據上論結，本件原告之訴為有理由，依民事訴訟法第78條、
    第85條第1項前段，判決如主文。
中　　華　　民　　國　　96　　年　　4 　　月　　20　　日
　　              家事法庭法　官　邱璿如
以上正本係照原本作成。
對於本件判決如有不服，應於收受送達後20日內向本院提出上訴
書狀，敘述上訴之理由，上訴於臺灣高等法院，並按他造當事人
之人數附具繕本。
中　　華　　民　　國　　96　　年　　4 　　月　　23　　日
                          書記官　黃錫煒
